臺灣高等法院臺中分院刑事裁定　　　　　96年度聲再字第70號
再審聲請人
即受判決人　甲○○
選任辯護人　謝萬生律師
上列聲請人因妨害投票案件，對於本院95年度選上易字第1658號
，中華民國96年2月7日第二審確定判決（第一審：臺灣彰化地方
法院95年度選易字第5號判決，起訴案號：臺灣彰化地方法院檢
察署95年度撤緩偵字第53號），聲請再審，本院裁定如下：
    主  文
再審之聲請駁回。
    理  由
一、再審聲請人即受判決人甲○○（下稱聲請人）再審聲請意旨
    略以：
（一）聲請人發現陳長順於民國（下同）94年12月7日在彰化地
      檢署之偵訊光碟乙份，該光碟之內容經閱覽後發現與偵訊
      筆錄記載內容完全不符，依刑事訴訟法第100條之1第2項
      規定，該筆錄並無證據能力。又彰化地方法院刑事合議庭
      於95年度選訴字第20號審判中亦明白認定陳長順於94年12
      月7日在地檢署所作之筆錄並無證據能力，依刑事訴訟法
      第273條第2項規定，該筆錄顯然不得於審判期日提出並主
      張之。故聲請人於判決確定後發現該光碟片，足認該新證
      據得以使聲請人受無罪之判決。
（二）檢察官以將撤銷羈押為誘因，致使聲請人於94年12月20日
      作非任意性之供述，上情業經聲請人於95年11月2日9時10
      分在彰化地方法院公開審理時明白表示，是檢察官就上開
      自白之出於自由意志，應指出證明之方法，惟檢察官至今
      猶無法指出其並無以撤銷羈押為誘因，誘使被告為不實之
      供述之證明方法，故聲請人於94年12月20日在彰化地檢署
      之供述應無證據能力。又本件檢察官於提訊在押之聲請人
      時，對於聲請人兼具被告身分知之甚詳，並無不能告知之
      法律上理由，其未踐行告知之義務，而以被告兼證人身分
      予以訊問，命具結陳述後，採其不利於已之證言為證據，
      難謂無剝奪聲請人緘默權及防禦權之行使，此項違法以詐
      欺方式取得之供述資料，不具證據能力，應予排除。
（三）原確定判決所確認之事實為：「‧‧‧陳長順於取得名冊
      ，並獲得預備供向有投票權之人交付賄賂之款項後，於甲
      ○○交付前開名單後一週內之94年11月間某日之下午3時
      30分後之非營業時間，在『花壇分社』辦公室交付現金
      16500元予甲○○，其中除500元係欲對甲○○本身行賄外
      ，其餘之16000元即係預備供甲○○向有投票權之人交付
      之賄賂。‧‧‧」等情，惟查陳長順並非花壇分社之主管
      ，而聲請人亦非任職於花壇分社，則陳長順自無可能如判
      決書所載陳長順於94年11月間某日下午3時30分後非營業
      時間，在花壇辦公室交付16500元之現金予聲請人之事實
      。
（四）本件公訴人根本未曾提出聲請人於94年12月20日之應訊光
      碟，卻以臺灣彰化地方法院檢察署95年9月20日彰檢榮健
      撤緩偵53字第40654號函表示，光碟片已隨卷檢送，不能
      取讀可能係機械故障云云，可認當時公訴人訊問聲請人時
      並未錄音錄影，或有錄音錄影之光碟，但因內容不堪聞問
      ，致不願提出。故前開筆錄記載之正確與否頗有疑義，尚
      難謂該筆錄係合法取得而有證據能力。
（五）綜上所述，上開新證據實屬不須經調查即可動搖原確定判
      決所確認之事實，並足認聲請人應受無罪判決之再審事由
      ，為此爰依刑事訴訟法第420條第1項第6款及第420條之規
      定聲請再審。
二、按法院認為無再審理由者，應以裁定駁回之。經前項裁定後
    ，不得更以同一原因聲請再審，刑事訴訟法第434條定有明
    文。查本件聲請人曾以上開事由，於96年3月3日向本院聲請
    再審，經本院以96年度聲再字第34號受理，並於96年4月10
    日以其無再審理由而裁定駁回在案，此經本院調閱上開卷宗
    查核明確，並有該案裁定正本1件在卷可稽。依照前開規定
    ，聲請人又執同一原因聲請再審，於法不合，應予駁回。
三、至於聲請人雖另提出陳長順94年12月7日之偵訊光碟一份，
    然亦僅在說明同一再審理由（即陳長順偵訊光碟之譯文與筆
    錄記載內容出入太大乙節），且陳長順於本案中雖係共同正
    犯，惟仍屬被告以外之人，縱使其偵訊筆錄在他案審判中經
    合議庭認定無證據能力，亦僅係不得在他案之審判期日中主
    張，並不影響本案關於上開偵訊筆錄證據能力之認定，是聲
    請人此部分主張顯有誤會，尚難認該新證據得以使聲請人受
    無罪、免訴、免刑或輕於原判決所認罪名之判決。再者，聲
    請人主張陳長順及聲請人均非花壇分社之員工，於94年11月
    間根本未曾至彰化一信花壇分社，更無可能於花壇分社交付
    賄款予聲請人云云，前經本院以其無再審理由而裁定駁回在
    案，已如前述，且經本院審閱歷審案卷後，認為原確定判決
    中所載之「花壇分社」，應係「彰美分社」之誤載，然此部
    分誤載，於全案犯罪事實並無影響，亦難據為再審事由。又
    聲請人主張公訴人根本未曾提出聲請人於94年12月20日之應
    訊光碟卻覆稱有該光碟云云，查本院前以原確定判決於理由
    欄中，就聲請人針對當天偵訊筆錄所指摘之部分已詳細敘明
    ，並無漏未審酌之情形為由，認其再審無理由而裁定駁回在
    案，且94年12月20日之偵訊光碟，亦確實附於彰化地方法院
    95 年度選易字第5號妨害投票事件卷宗內，經本院勘驗無誤
    ，確屬當天偵訊時所製作之全程錄音光碟，此有光碟乙份在
    卷可憑，故聲請人此部分指摘亦難認與再審程序之規定相符
    ，併此敘明。
四、據上論斷，應依刑事訴訟法第434條第2項、第433條，裁定
    如主文。
中　　華　　民　　國　　96　　年　   6　　月　  27 　 日
          刑事第十一庭  審判長法　官　陳　朱　貴
                              法　官　郭　同　奇
                              法　官　何　志　通
上列正本證明與原本無異。
不得抗告。
                              書記官　高　麗　淇
中　華　　民　　國　　96　　年　　6 　　月　　 28 　　日
